【裁判字號】    97,交聲,873
【裁判日期】    971017
【裁判案由】    聲明異議
【裁判全文】
臺灣高雄地方法院交通事件裁定         97年度交聲字第873號
原處分機關  高雄市政府警察局
異  議  人
即受處分人  甲○○
上列異議人即受處分人因違反道路交通管理處罰條例案件，對於
高雄市政府交通局97年5 月1日所為之處分（原處分案號：高市
交裁字第裁32-ZEC030094號），聲明異議，本院裁定如下：
    主  文
原處分撤銷。
甲○○汽車行駛高速公路速度超過規定最高速限（未滿二十公里
），處罰鍰新臺幣參仟元，並記違規點數壹點。
    理  由
一、原處分意旨略以：異議人即受處分人甲○○駕駛其所有之車
    號6896-XD 自小客車，於民國97年3 月1 日10時49分許，行
    經國道十號東向29.9公里處，因「汽車行駛高速公路速度超
    過最高速限（未滿20公里）」，違反道路交通管理處罰條例
    第33條第1 項第1 款規定，依違反道路交通管理事件統一裁
    罰基準及處理細則第43、44、67條規定，裁處異議人罰鍰新
    臺幣（下同）3,000 元等語。
二、異議意旨略以：由採證照片左方呈現之陰影，可知異議人駕
    駛之上開車輛左方同時有1 車輛並行，由陰影位置可知左邊
    存在之車輛較為突出，故異議人駕駛之車輛並非違規車輛，
    且異議人記憶上當時駕駛上開車輛並無任何超速情事，為此
    請求撤銷原處分等語。
三、按汽車行駛於高速公路、快速公路或設站管制之道路，不遵
    使用限制、禁止、行車管制及管理事項之管制規則，而有行
    車速度超過規定之最高速限或低於規定之最低速限之行為者
    ，處汽車駕駛人3千元以上6千元以下罰鍰，並記違規點數1
    點，道路交通管理處罰條例第33條第1 項第1 款、第63條第
    1項定有明文。
四、經查：
  (一)本件異議人於97年3 月1 日10時49分許，駕駛車號6896-XD
    自小客車，行經國道十號東向29.9公里處，因該處速限時速
    90公里，經雷達測速儀測定行速為103 公里，超速13公里，
    經內政部警政署國道公路警察局警員依道路交通管理處罰條
    例第33條第1 項第1 款之規定，製單舉發之事實，為異議人
    所不否認，並有內政部警政署國道公路警察局公警局交字第
    ZEC030094 號舉發違反道路交通管理事件通知單（下稱舉發
    通知單）及彩色採證照片1 張在卷為憑，此部分事實堪以認
    定。
  (二)異議人雖辯稱：採證照片左方有一陰影，顯示異議人之左方
    尚有1 車輛，且該車輛較為突出，異議人之車輛並非違規車
    輛云云。然檢視卷內採證照片，並無其他車輛，且「車輛在
    雷達波束範圍內有超速情況時，相機係以千分之一秒之速度
    自動照相，該相片內違規車輛同時在雷達波束及相機攝影角
    度內，應無誤判之虞」，有內政部警政署國道公路警察局第
    五警察隊97年4 月5 日公警五交字第0970570655號書函在卷
    為佐，又查本件雷達測速照相儀器業經經濟部標準檢驗局檢
    定合格，檢定日期為96年9 月13日，有效期限至97年9 月30
    日之事實，有經濟部標準檢驗局雷達測速儀檢定合格證書1
    紙附卷可稽，是以本件既經科學方法拍攝採證，復無證據證
    明該儀器有何等故障或誤判情事，則該科學儀器所取得之證
    據資料，應認為正確無誤，異議人所辯委無足採。
  (三)從而，異議人於上開時、地駕駛上開車輛，有行使於高速公
    路速度超過規定最高速線（未滿20公里）之事實，洵堪認定
    。
五、從而，原處分機關據以援引道路交通管理處罰條例第33 條
    第1 項第1 款、違反道路交通管理事件統一裁罰基準及處理
    細則第43條、第44條、第67條規定，裁處異議人罰鍰3,000
    元，固非無據，惟按汽車駕駛人，有違反同條例第33條第1
    項之規定者，除依原條款處罰鍰外，並應予以記違規點數1
    點，道路交通管理處罰條例第63條第1 項第1 款定有明文；
    是原處分機關既認定本件異議人係違反同條例第33條第1 項
    之規定，則除裁處上開罰鍰外，自應併予記違規點數1 點，
    惟原裁決處分漏未處罰，於法自有未合，且上開記點之處罰
    ，係屬強制規定，無從減免。是本件異議人之異議雖無理由
    ，惟原處分既有上開瑕疵，仍屬無可維持，自應由本院將原
    處分均撤銷，並仍以異議人有違反道路交通管理處罰條例第
    33條第1 項第1 款之行為，應依同條例第63條第1 項第1 款
    及違反道路交通管理事件統一裁罰基準及處理細則所訂之違
    反道路交通管理事件統一裁罰基準表等規定，裁處異議人如
    主文第2 項所示之罰鍰，並記違規點數1 點，以資適法。
六、據上論斷，應依道路交通案件處理辦法第20條，道路交通管
    理處罰條例第33條第1 項第1 款、第63條第1 項第1 款，裁
    定如主文。
中    華    民    國    97    年    10    月    17    日
                    交通法庭    法  官  曾鈴
以上正本證明與原本無異。
如不服本裁定，應於收受送達後5 日內向本院提出抗告狀。
中    華    民    國    97    年    10    月    24    日
                                書記官  曾秀鳳


司法院資訊處製作；財團法人民間司法改革基金會備份。
